臺灣臺北地方法院民事判決　　　　　　 100年度訴字第1214號
原　　　告　田鎮源
訴訟代理人　劉國斯律師
被　　　告　黃琳惠
訴訟代理人　劉志賢律師
上列當事人間請求返還借款事件，本院於民國100 年6 月29日言
詞辯論終結，判決如下：
    主      文
被告應給付原告新臺幣柒拾伍萬伍仟佰拾柒元，及自民國九
十九年十二月十四日起至清償日止，按週年利率百分之五計算之
利息。
原告其餘之訴駁回。
訴訟費用由被告負擔百分之四十三，餘由原告負擔。
本判決第一項於原告以新臺幣貳拾伍萬壹仟柒佰柒拾玖元為被告
供擔保後，得假執行，但被告如以新臺幣柒拾伍萬伍仟佰拾
柒元為原告預供擔保，得免為假執行。
原告其餘假執行之聲請駁回。
    事實及理由
壹、程序方面：
    按訴狀送達後，原告不得將原訴變更或追加他訴，但擴張或
    減縮應受判決事項之聲明者，不在此限，民事訴訟法第255
    條第1 項第3 款定有明文。查原告起訴時聲明為：被告應給
    付原告新臺幣（下同）2,071,395 元及自起訴狀繕本送達之
    翌日起至清償日止，按年利率5 ％計算利息（見本院卷第5
    頁）。嗣於民國100年5月11日當庭具狀變更訴之聲明請求金
    額為1,739,059元（詳見附表一），此有民事準備(一)狀、同
    日言詞辯論筆錄在卷可考（見本院卷第124、126頁）。核其
    所為乃減縮應受判決事項之聲明，應予准許。
貳、實體方面：
一、原告主張：緣兩造曾為男女朋友，被告財務狀況不佳，向伊
    借貸多筆款項。伊於服役期間，委託被告代為繳納汽車貸款
    ，故自88年3月起至90年12月止，將中國農民銀行帳戶帳號
    為00000000000之提款卡、密碼等，交由被告保管使用，被
    告曾於89年4月9日、同年5月7日及6月10日，提領伊於中國
    農民銀行存款，以臨櫃存款方式代伊繳納車貸，可徵此段期
    間持有伊提款卡，被告自88年3月起至90年5月止，經伊之同
    意後，以借貸之意思表示，自行以提款卡提領借款，尚餘如
    附表二所示共計485,329元未為清償。又伊於88年間透過被
    告任職之萬盛證券股份有限公司為股票交易，須另於慶豐國
    際商業銀行開設股票劃撥交割專戶（下稱慶豐銀行交割專戶
    ；帳號：00000000 000000），遂將印鑑交由被告保管，並
    由被告代領專戶存簿、提款卡等，被告自89年1月起至89年2
    月止，以借貸之意思表示，經伊之同意後自行以提款卡提領
    借款，借款數額依兩造於91年5月12日協議，以伊賣出之英
    業達股份有限公司（下稱英業達公司）、智寶電子股份有限
    公司（下稱智寶公司），及技嘉科技股份有限公司（下稱技
    嘉公司）之股票股價，作為遭被告提領後借款返還之數額，
    其中技嘉公司部分係以該公司自89年1月1日至89 年2月28日
    之均價200元計算，總計為441,730元（詳如附表三所示股款
    ），伊於89年1、2月間所進行股票買賣，過程均係透過被告
    下單，伊與訴外人陳立人、陳成人素不相識，被告因與陳成
    人之兄陳立人為多年同事，故以陳成人名義之帳戶為股票融
    資交易，被告匯款至陳立人、陳成人之款項均與伊無涉，且
    伊自89年7月後已無股票交易，於90年7月間亦已繳清車貸，
    被告抗辯所領受之存款、匯款等係用於股票交割、繳納車貸
    ，惟取款與下單之時點、金額均不符，可徵並非用於處理股
    票或清償車貸事宜，應屬借款。另伊前以自己及母江浬華名
    義，於如附表四所示之日期、金融機構，共計匯款812,000
    元至被告於慶豐銀行新莊分行帳號000000 00000000帳戶內
    均屬借款（下稱系爭4筆匯款），爰起訴請求前揭金額等語
    。並聲明：(一)被告應給付原告1,739,059元（計算式：
    485,329＋441,730＋812,000＝1,739,059），及自起訴狀繕
    本送達之翌日起至清償日止，按年利率5％計算利息。(二)願
    供擔保請准宣告假執行。
二、被告則以：伊於交往期間與原告雖有金錢之往來，惟雙方互
    為代墊生活雜支情形甚多，已歷經歲月難以考證，伊經手款
    項多為受原告之託，代為繳納貸款、信用卡款，及處理原告
    以自己或他人名義為股票買賣事宜，並非由伊向原告借貸款
    項，原告應就兩造曾有借貸合意及借款交付之事實盡舉證責
    任。伊係自90年7月起至同年12月止，持有原告中國農民銀
    行提款卡，在此之前並未持有提款卡，亦未提領原告存款，
    其餘由該帳戶收受匯款，多用於繳交車貸、股款交割及支付
    生活雜支，並無借貸或私自花用情形。就慶豐銀行交割專戶
    部分，伊從未持有該帳戶之印鑑、存摺或金融卡等物，僅代
    原告處理股票事宜，並未收受此部分之款項。至於收受系爭
    4筆匯款，係存入陳成人之帳戶為原告進行股票買賣，原告
    雖稱與陳成人互不相識，惟其曾以中國農民銀行之帳戶，於
    88年12月18日、89年2月11日、89年3月10日、90年8月29日
    、90年9月27日等日，與陳成人之帳戶有資金往來，可徵原
    告自88年3月起至90年10月止透過陳成人名義下單購買股票
    ，再伊曾自88年至90年間分別向富邦銀行及中國信託商業銀
    行以信用卡預借現金7筆計95,000元及12筆計198,000元，及
    提領於世華銀行三重分行、慶豐銀行新莊分行帳戶內存款共
    計551,374元，代墊原告交割股票所需之資金，以及原告自
    91年7月起投資股票失利後，伊以自己之存款共計78,1 80元
    代清償汽車貸款，可證兩造間金錢往來頻繁，均非基於借貸
    關係。若鈞院認兩造成立借貸契約，其性質亦屬未定期限，
    關於原告主張之遲延利息，依最高法院99年度第7次民事庭
    會議闡釋，應自貸與人催告後1個月起，始負遲延責任等語
    ，資為抗辯。並聲明：(一)原告之訴駁回。(二)願供擔保免為假
    執行之宣告。
三、兩造不爭執事項：
(一)、被告曾受託代原告繳納車貸，並保管持有原告於中國農民銀
    行所有帳號為00000000000 帳戶之提款卡及密碼（參見被告
    100 年4月6日民事準備書狀，本院卷第111頁）。
(二)、被告曾受託代原告進行股票買賣事宜（參見被告100年4月6
    日民事準備書狀，本院卷第114頁。）
(三)、原告及其母江浬華分別在如附表四所示之日期，由臺灣銀行
    、中國信託商業銀行、中國農民銀行及內湖郵局，分別匯款
    40,000元、182,000元、310,000元、280,000元至被告於慶
    豐銀行新莊分行所有帳號為00000000000000帳戶，有4紙匯
    款回條影本在卷可考（見本院卷第29-32、177頁）。
四、兩造爭執之要點：
(一)、原告主張被告自行提領或匯予被告款項係借款，有無理由？
(二)、承上，如是借款之遲延利息應自何時起算？
    茲就本院得心證之理由分述如下：
(一)、原告主張被告自行提領或匯予被告款項係借款，有無理由？
 1、關於中國農民銀行帳戶內以提款卡轉帳部分：（詳見附表二
    上方）
    按稱消費借貸者，謂當事人一方移轉金錢或其他代替物之所
    有權於他方，而約定他方以種類、品質、數量相同之物返還
    之契約。民法第474條第1項定有明文。依此規定，金錢消費
    借貸契約之成立，僅以當事人一方移轉金錢於他方，而約定
    他方以種類、品質、數量相同之物返還為已足，並非要式行
    為，故不以訂立書面契約為必要，且縱使當事人未約定返還
    之期限或利息，亦不影響金錢消費借貸契約之成立。經查：
    原告主張：系爭帳戶內以提款卡轉帳至被告銀行帳戶款項共
    計223,337元部分，業據提出存款存摺明細資料附卷為憑（
    見本院卷第11-22頁），復為被告到庭所不爭執，堪信為真
    ；被告抗辯：將前開筆款項分別用於繳納原告之車貸、股票
    交割、信用卡帳單等項目，並提出前向富邦銀行、中國信託
    銀行預借現金之證明，及以於世華銀行、慶豐銀行所有帳戶
    匯款至帳號為000000000000帳戶資料為憑，惟細鐸被告提出
    臺北富邦銀行及中國信託銀行信用卡消費明細及帳單內容（
    見本院卷第55-66頁），並未有消費內容之說明，被告也未
    提出為原告代繳貸款、信用卡款或生活開支之明細支出，如
    何證明係為原告支出等情，確有不足，同理，被告以其所有
    國泰世華、慶豐銀行帳戶存款，匯款至陳成人所有於國泰世
    華銀行帳號為000000000000帳戶等匯款，雖提出A1PBK交易
    明細資料、客戶往來交易明細則為憑（見本院卷第219-23 0
    頁），但僅依前揭匯款內容而無其他資料佐證，亦難認定被
    告係以前開金額為原告代墊買賣股票股款，自難為有利於被
    告之認定。另按原告於起訴原因已有相當之證明，而被告於
    抗辯事實並無確實證明方法，僅以空言爭執者，當然認定其
    抗辯事實之非真正，而應為被告不利益之裁判。此有最高法
    院18年上字第1679號判例要旨參照。被告既不否認收受前開
    轉帳款帳，且對於原告為借貸之主張，亦未就是否係因其他
    法律關係而為交付，提出具體之抗辯或事證，則原告主張交
    付之基礎事實，係基於借貸法律關係，即屬有據。從而原告
    主張被告收受銀行轉帳部分款項共計223,337元，係基於借
    貸關係，應負返還之責，尚屬有據。
 2、關於中國農民銀行帳戶內以提款卡領現部分：（詳見附表二
    下方）
    按當事人主張有利於己之事實者，就其事實有舉證之責任。
    民事訴訟法第277條本文定有明文。原告主張：系爭帳戶內
    由被告以提款卡領現款項共計261,992元部分，雖亦提出前
    述存款存摺明細資料附卷為憑，惟為告否認並辯稱：系爭款
    項並非其保管提款卡期間所提領等語；經查：原告雖以提款
    時存摺明細上之流水編號，及被告曾於89年4月9日、同年5
    月7日及6月10日等3日提領帳戶內金額，並將該金額以臨櫃
    存款方式為其代繳納車貸之存款憑條（參見本院卷第248-25
    5頁），欲證明該帳戶之現金提領係被告所為，被告自該時
    起即持有提款卡等情，惟前開款項既是現金提領，流水編號
    應為提款機交易序號，依該流水編號何以認定為被告所提領
    ，未見原告加以說明，又被告雖不否認前開慶豐銀行全行通
    收存款憑條3紙上字跡之真正，惟與其持有提款卡之事實及
    持有之日期間，並無因果關係，復揆以全國設置之提款機眾
    多，原告當非不得自行以提款卡處理財務事宜，且以兩造當
    時僅為朋友關係，原告主張將提款卡交由被告保管使用長達
    2年餘，實有違常情，自難為有利於原告之認定，故關於中
    國農民銀行帳戶內以提款卡領現部分，實難認定係被告所為
    ，而得推論兩造存有借貸關係。故原告此部分請求，難以勘
    定，應屬無據。
 3、關於慶豐銀行交割帳戶內股票買賣部分：（詳見附表三）
    按民事訴訟如係由原告主張權利者，應先由原告負舉證之責
    ，若原告先不能舉證，以證實自己主張之事實為真實，則被
    告就其抗辯事實即令不能舉證，或其所舉證據尚有疵累，亦
    應駁回原告之請求。有最高法院17年上字第917 號判例要旨
    參照。原告主張：被告代其持有並保管慶豐銀行交割專戶之
    存摺、印鑑等，嗣被告提領該帳戶款項作為借款，兩造並協
    議以英業達、技嘉及智寶股票賣出後款項為借款返還之金額
    云云，雖提出慶豐銀行活期存款存摺明細，賣出英業達、智
    寶電子股票之集中保管往來明細等件影本為據（見本院卷第
    24-28、176頁），被告固不否認曾代原告為股票買賣，並在
    慶豐銀行存款存摺明細上親自書寫「琳領」等文字（見100
    年4月6日民事準備狀，本院卷第113頁），惟否認有保管印
    鑑、提款卡或提領借款等情。經查：被告任職證券公司，熟
    悉股票買賣操作，其代原告為下單買進或賣出股票，不以持
    有交割專戶存摺、印鑑為必要。又印章由本人或有權使用之
    人蓋用為常態，由無權使用之人蓋用為變態，主張該變態事
    實之當事人，應負舉證責任。而存摺為保管財產之重要工具
    ，亦應由所有人保管使用為常態，如以原告主張當時兩造僅
    為男女朋友，被告取得並持有系爭慶豐銀行存摺、印鑑及提
    款卡之情形，應屬變態事實，原告就前述部分有利於己之變
    態事實主張，均未舉證以實其說，復未提出兩造前有協議以
    前述股票售出後款項為借款返還金額之證據資料，揆諸前開
    最高法院判例要旨，原告此部分主張，難認有據。
 4、系爭４筆匯款部分：（詳見附表四）
    原告主張系爭4筆匯款係貸與被告，提出銀行匯款單為據（
    見本院卷第29-32、177頁），被告雖不否認收受前開款項，
    惟否認為借貸云云。經查：系爭匯款中以江浬華名義為匯款
    人之匯款（見附表四項次4），未據原告提出該筆款項屬其
    所有之證明，亦未提出債權讓與之證明資料，原告此部分請
    求，自屬無稽。至於以原告為匯款人之匯款部分（見附表四
    項次1-3），被告雖辯稱：其已以自己名義將款項匯至原告
    人頭戶陳成人之帳戶內以為股票交易之用云云；惟被告曾受
    託代原告進行股票買賣事宜，此為雙方到庭所不爭執，原告
    本身既有為股票交易買賣，何需再借用第三人陳成人帳戶為
    股票交易，縱有為融資、融券交易之必要，依前開慶豐銀行
    股票交割專戶之存摺明細內容可知（見本院卷第24-28頁）
    ，其自88年4月17日起即有股票交易紀錄，迄系爭3筆匯款最
    早之日期即89年5月6日，已超過一年餘，被告並未說明原告
    有何不能申請融資、融券之情事，故原告用人頭帳戶進行股
    票交易，為此將金額匯予被告後，再由被告名義匯款予陳成
    人，顯然多此一舉，被告抗辯實有違常情。又陳成人於原世
    華銀行所有帳戶內容有：活期儲蓄存款帳號為000000000000
    、證券活期儲蓄存款帳號為000000000000、證券活期儲蓄存
    款帳號為000000000000、證券活期儲蓄存款帳號為00000000
    0000、活期儲蓄存款帳號為000000000000、證券活期儲蓄存
    款帳號為000000000000，分別係於86年10月2日、87年5月15
    日、85年3月25日、91年10月22日、92年4月7日、91年1月31
    日辦理開戶，此有國泰世華銀行三重分行100年5月18日（10
    0）國世重字第1398號函覆本院並檢附陳成人自88年3月至90
    年12月之交易往來明細表等件在卷可稽（見本院卷第
    153-160頁），惟由被告依前述交易往來明細表所自行整理
    之其資金存入陳成人帳戶明細內容可知（見本院卷第205頁
    ），被告於原告交付系爭3筆匯款之相當期間內（如其後一
    週內），並無匯款相當金額予陳成人帳戶，被告雖辯稱其匯
    予陳成人金額高達1,100,609元，惟原告匯予被告之金額、
    日期與被告匯款予陳成人之內容並無法互相勾稽，又被告匯
    款陳成人之金額是否果為原告購買股票所用，亦未見其舉證
    說明，被告既未就有利於己之事實，提出具體事證以實其說
    ，揆諸前開判例要旨，應為不利於被告之認定。從而，原告
    主張以其名義匯款與被告共計532,000元，屬借款應返還與
    原告，即屬有據，逾此部分之款項，即屬無理。
(二)、承上，如是借款之遲延利息應自何時起算？
    末按給付無確定期限者，債務人於債權人得請求給付時，經
    其催告而未為給付，自受催告時起，負遲延責任。其經債權
    人起訴而送達訴狀，或依督促程序送達支付命令，或為其他
    相類之行為者，與催告有同一之效力。民法第229 條第2 項
    復有明文。被告雖以最高法院99年度第7 次民事庭會議決議
    要旨，未定期限之消費借貸，應自貸與人催告後一個月後方
    得起算利息云云為辯，惟觀諸被告提出之前述會議決議內容
    （見本院卷第120 頁），該決議係以消滅時效之起算，須以
    利息之請求權成立開始，與本件原告以起訴狀繕本送達，視
    為與催告有同一之效力，而取得遲延利息之請求權，並非同
    一，於此不得穿鑿附會予以援用，被告所辯，無足可取。
五、據上論結，原告依消費借貸之法律關係，請求被告應返還借
    款755,337 元（計算式：223,337 ＋532,000 ＝755,337 ）
    及自起訴狀繕本送達之翌日即99年12月14日起至清償日止，
    按年息5 ％計算之利息，為有理由，應予准許，逾此範圍者
    ，即屬無據，應予駁回。
六、本件事證已臻明確，兩造其餘攻擊或防禦方法，經本院審酌
    後，認均與本件之結論無涉，茲不予一一論述，併予敘明。
七、兩造陳明願供擔保以代釋明，聲請宣告假執行或免為假執行
    ，經核原告勝訴部分合於規定，爰分別酌定相當之擔保金額
    予以宣告。又原告其餘之訴既經駁回，其該部分假執行之聲
    請，因訴之駁回而失所附麗，不應准許。
八、訴訟費用之負擔：民事訴訟法第79條。
中    華    民    國   100    年     7    月    12    日
                  民事第五庭    法  官  鄧德倩
以上正本係照原本作成
如對本判決上訴，須於判決送達後20日內向本院提出上訴狀。如
委任律師提起上訴者，應一併繳納上訴審裁判費。
中    華    民    國   100    年     7    月    12    日
                                書記官  李彥勳
附表一：
┌──┬────┬─────────┬──────┬────┬────┬────┐
│款項│金融機構│帳             號 │期       間 │金    額│小計金額│卷宗證物│
│    │        │                  │            │        │        │頁數    │
├──┼────┼─────────┼──────┼────┼────┼────┤
│1、 │中國農民│00000000000       │88年3月至90 │細目詳見│485,329 │第15-22 │
│提款│銀行原告│                  │年5月       │附表二  │        │、174-17│
│卡領│帳戶    │                  │            │        │        │5頁     │
│現或│        │                  │            │        │        │        │
│轉帳│        │                  │            │        │        │        │
├──┼────┼─────────┼──────┼────┼────┼────┤
│2、 │慶豐銀行│00000000000000    │89年1月至89 │細目詳見│441,730 │第176頁 │
│股票│原告交割│                  │年2月       │附表三  │        │        │
│買賣│帳戶    │                  │            │        │        │        │
├──┼────┼─────────┼──────┼────┼────┼────┤
│3、 │臺灣銀行│以原告名義匯款    │89年5月6日  │細目詳見│812,000 │        │
│跨行├────┤                  ├──────┤附表四  │        │        │
│匯款│中國信託│                  │89年7月15 日│        │        │第177頁 │
│    ├────┤                  ├──────┤        │        │        │
│    │中國農民│                  │90年1月19日 │        │        │        │
│    ├────┼─────────┼──────┤        │        │        │
│    │內湖郵局│以原告母親江浬華名│89年3月1日  │        │        │        │
│    │        │義匯款            │            │        │        │        │
└──┴────┴─────────┴──────┴────┴────┴────┘
附表二：（參見本院卷第174-175頁）
┌─────────────────────────────┐
│   中    國    農    民    銀    行     部    分          │
├───────────────┬─────────────┤
│原告主張                      │被告抗辯                  │
├──┬────┬──┬────┼──────┬──────┤
│項次│日  期  │摘要│支出金額│ 事  由     │證 據 資 料 │
├──┼────┼──┼────┼──────┼──────┤
│ 1  │880413  │ATM │8,417   │對於轉帳部分│預借現金帳單│
├──┼────┤轉帳├────┤之款項，就其│、存摺轉帳紀│
│ 2  │880415  │    │9,017   │交付與被告之│錄。        │
├──┼────┤    ├────┤事實及金額，│            │
│ 3  │880601  │    │60,017  │均不爭執。惟│            │
├──┼────┤    ├────┤此部分款項非│            │
│ 4  │880713  │    │8,017   │屬借款，而係│            │
├──┼────┤    ├────┤受原告委託代│            │
│ 5  │880713  │    │9,017   │繳股款、車貸│            │
├──┼────┤    ├────┤或生活雜支等│            │
│ 6  │890711  │    │7,367   │用。        │            │
├──┼────┤    ├────┤            │            │
│ 7  │890711  │    │7,017   │            │            │
├──┼────┤    ├────┤            │            │
│ 8  │890713  │    │8,917   │            │            │
├──┼────┤    ├────┤            │            │
│ 9  │890713  │    │1,517   │            │            │
├──┼────┤    ├────┤            │            │
│10  │890904  │    │99,017  │            │            │
├──┼────┤    ├────┤            │            │
│11  │891009  │    │5,017   │            │            │
├──┴────┴──┼────┤            │            │
│     小         計  │ 223,337│            │            │
├──┬────┬──┼────┼──────┼──────┤
│12  │880325  │現金│6,006   │被告雖曾受原│            │
├──┼────┤提領├────┤告之託，代為│            │
│13  │880329  │    │1,006   │保管該帳戶之│            │
├──┼────┤    ├────┤提款卡及密碼│            │
│14  │880401  │    │1,006   │，惟保管期間│            │
├──┼────┤    ├────┤係自90年7月 │            │
│15  │880404  │    │3,006   │起至90年12月│            │
├──┼────┤    ├────┤止。        │            │
│16  │880406  │    │5,006   │            │            │
├──┼────┤    ├────┤            │            │
│17  │880517  │    │2,006   │            │            │
├──┼────┤    ├────┤            │            │
│18  │880519  │    │3,006   │            │            │
├──┼────┤    ├────┤            │            │
│19  │880629  │    │5,006   │            │            │
├──┼────┤    ├────┤            │            │
│20  │880629  │    │20,006  │            │            │
├──┼────┤    ├────┤            │            │
│21  │880629  │    │8,006   │            │            │
├──┼────┤    ├────┤            │            │
│22  │880729  │    │5,006   │            │            │
├──┼────┤    ├────┤            │            │
│23  │881007  │    │10,006  │            │            │
├──┼────┤    ├────┤            │            │
│24  │881210  │    │10,006  │            │            │
├──┼────┤    ├────┤            │            │
│25  │881222  │    │1,006   │            │            │
├──┼────┤    ├────┤            │            │
│26  │890201  │    │12,006  │            │            │
├──┼────┤    ├────┤            │            │
│27  │890201  │    │2,006   │            │            │
├──┼────┤    ├────┤            │            │
│28  │890321  │    │10,006  │            │            │
├──┼────┤    ├────┤            │            │
│29  │890323  │    │20,006  │            │            │
├──┼────┤    ├────┤            │            │
│30  │890323  │    │10,006  │            │            │
├──┼────┤    ├────┤            │            │
│31  │890626  │    │10,006  │            │            │
├──┼────┤    ├────┤            │            │
│32  │890704  │    │1,006   │            │            │
├──┼────┤    ├────┤            │            │
│33  │890704  │    │1,006   │            │            │
├──┼────┤    ├────┤            │            │
│34  │890710  │    │20,006  │            │            │
├──┼────┤    ├────┤            │            │
│35  │890911  │    │20,006  │            │            │
├──┼────┤    ├────┤            │            │
│36  │891110  │    │7,006   │            │            │
├──┼────┤    ├────┤            │            │
│37  │891218  │    │10,006  │            │            │
├──┼────┤    ├────┤            │            │
│38  │900112  │    │15,006  │            │            │
├──┼────┤    ├────┤            │            │
│39  │900119  │    │8,806   │            │            │
├──┼────┤    ├────┤            │            │
│40  │900419  │    │3,006   │            │            │
├──┼────┤    ├────┤            │            │
│41  │900426  │    │2,006   │            │            │
├──┼────┤    ├────┤            │            │
│42  │900428  │    │7,006   │            │            │
├──┼────┤    ├────┤            │            │
│43  │900519  │    │3,006   │            │            │
├──┼────┼──┼────┤            │            │
│44  │881106  │現金│10,000  │            │            │
├──┼────┤    ├────┤            │            │
│45  │881106  │    │10,000  │            │            │
├──┴────┴──┼────┼──────┴──────┤
│     總      計     │485,329 │                          │
└──────────┴────┴─────────────┘
附表三：
┌──────────────────────────────┐
│       股票買賣款項部分                                     │
├───────────────────────┬──────┤
│原告主張                                      │  被告抗辯  │
├──┬────┬────┬────┬─────┼──────┤
│交易│交易日期│賣出股票│入帳日期│入帳金額  │  事    由  │
│帳戶│        │        │        │          │            │
├──┼────┼────┼────┼─────┼──────┤
│原告│890119  │英業達  │890121  │171,730元 │被告固曾代原│
│於慶│        ├────┤        │（見卷第17│告處理該帳戶│
│豐銀│        │智寶    │        │6頁 ）    │之股票事宜，│
│行之├────┼────┼────┼─────┤並有於其存摺│
│交割│890216  │智寶    │880218  │ 70,000元 │上為收支項目│
│專戶│        │        │        │（見卷第17│之紀錄，惟並│
│    │        │        │        │6頁 ）    │未保管該帳戶│
├──┼────┼────┼────┼─────┤之印鑑、存摺│
│陳立│89年1、 │技嘉    │89年1、 │原告主張以│或提款卡，亦│
│人之│2月間   │        │2月間   │89.01.01至│無代原告領取│
│帳戶│        │        │        │89.02.28之│帳戶內款項之│
│    │        │        │        │均價200 元│事實。      │
│    │        │        │        │計算，但未│            │
│    │        │        │        │表明計算式│            │
│    │        │        │        │。（見卷第│            │
│    │        │        │        │176 頁）  │            │
├──┴────┴────┴────┼─────┤            │
│                          總   計 │441,730   │            │
└─────────────────┴─────┴──────┘
附表四：
┌───────────────────────┬───────────────┐
│原告主張                                      │被告抗辯                      │
├──┬────┬──┬───┬───┬────┼──────────┬────┤
│項次│匯款銀行│摘要│匯款人│日  期│金   額 │   事            由 │證   據 │
├──┼────┼──┼───┼───┼────┼──────────┼────┤
│ 1  │臺灣銀行│臨櫃│原告  │890506│40,000  │被告固曾收受前開款項│陳成人之│
├──┼────┤匯款│      ├───┼────┤。惟係受原告委託，代│帳戶明細│
│ 2  │中國信託│    │      │890715│182,000 │存入原告之人頭帳戶即│。（見本│
├──┼────┤    │      ├───┼────┤陳成人帳戶內，且觀該│院卷第20│
│ 3  │中國農民│    │      │900119│310,000 │帳戶明細，由被告存入│5頁 ）  │
├──┼────┤    ├───┼───┼────┤之金額高達1,100,609 │        │
│ 4  │內湖郵局│    │江浬華│890301│280,000 │元，可資為證。      │        │
└──┴────┴──┴───┴───┴────┴──────────┴────┘